【裁判字號】    97,審聲,26
【裁判日期】    971030
【裁判案由】    返還提存物
【裁判全文】
臺灣臺北地方法院民事裁定              97年度審聲字第26號
聲  請  人  乙○○
相  對  人  有金股份有限公司
法定代理人  甲○○○
(即清算人)
上列當事人聲請返還提存物事件，本院裁定如下：
    主  文
本院七十年度存字第二六四０號提存事件聲請人所提存之台灣水
泥股份有限公司股票壹佰股券貳張（號碼：497432、497433）計
貳佰股、壹拾股券貳張（號碼：659852、659853）計貳拾股、伍
股券壹張（號碼：164816）計伍股，合計貳佰貳拾伍股，准予返
還。
    理  由
一、按訴訟終結後，供擔保人證明已定20日以上之期間，催告受
    擔保利益人行使權利而不行使者，法院應依供擔保人之聲請
    ，以裁定命返還其提存物，民事訴訟法第104條第1項第3款
    前段定有明文。前開規定，於其他依法令供訴訟上之擔保者
    準用之，並為同法第106條所規定。又依民國（下同）96年
    12月12日新修正之提存法第30條第1項第4款規定，本法修正
    施行前已提存之事件，提存物歸屬國庫之期間，自提存之翌
    日起已逾25年之提存物未歸屬國庫之提存事件，提存法修正
    施行之翌日起，得於2年內聲請領取或取回。
二、本件聲請意旨略以：聲請人與相對人有金股份有限公司（下
    稱有金公司）間請求確認股東會議無效等事件，聲請人前遵
    鈞院65年度訴字第9647號民事判決為擔保免為假執行，曾提
    供台灣水泥股份有限公司股票100股券2張計200股、10股券2
    張計20股及5股券1張計5股，共計225股為擔保，並以鈞院70
    年度存字第2640號提存事件提存在案，茲因鈞院提存所函促
    聲請人取回提存物，且該訴訟業已終結並經聲請人定20日以
    上期間催告受擔保利益人即相對人行使權利而未行使，為此
    聲請返還提存物等語。
三、經查，聲請人主張之事實，業據其提出提存書、65年度訴字
    第9647號民事判決、臺灣高等法院70年度上字第2036號民事
    判決、最高法院70年度台上字第4418號民事判決及台北北門
    郵局第3819號催告相對人行使權利存證信函、掛號郵件收件
    回執（上均影本）等件為證，復經本院依職權調閱本院70年
    度存字第2640號提存事件卷宗查核無誤。又相對人有金公司
    雖經台北市政府建設局公告撤銷登記在案，惟本院前已依利
    害關係人即財政部台北市國稅局中正稽徵所之聲請，以裁定
    選派有金公司原任董事甲○○○為清算人，且有金公司至今
    尚未清算完結，有本院80年度司字第108號民事裁定、80年9
    月10日北院明民己80司108字第918號函及民事紀錄科查詢表
    在卷可憑，是聲請人前開催告行使權利函係寄交相對人公司
    之清算人甲○○○並由其本人收受，於法尚無不合，附此敘
    明。次查，依本院70年度存字第2640號提存事件卷內資料可
    知，本院提存所曾以97年6月30日（70）存字第2640號函通
    知聲請人儘速檢具相關證明文件來院取回本件提存物，以免
    提存物逾期歸屬國庫，顯見上開提存物尚未解繳國庫，聲請
    人於97年8月19日始向本院聲請返還提存物，雖自提存之翌
    日起已逾25年，惟依提存法第30條第1項第4款之規定，聲請
    人仍得於96年12月12日之翌日起2年內聲請取回提存物。從
    而，聲請人聲請返還擔保金，核無不合，應予准許。爰裁定
    如主文。
中    華    民    國    97    年    10    月    30    日
                  民事第六庭    司法事務官  劉棕欣
以上正本係照原本作成。
如不服本裁定，應於裁定送達後10日內，以書狀向本院司法事務
官提出異議。
中    華    民    國    97    年    10    月    30    日
                                書  記  官  廖惠如


司法院資訊處製作；財團法人民間司法改革基金會備份。
